【裁判字號】    97,抗,960
【裁判日期】    970630
【裁判案由】    假扣押
【裁判全文】
臺灣高等法院民事裁定                   97年度抗字第960號
抗  告  人  甲○○
上列抗告人與相對人華南商業銀行股份有限公司間假扣押事件，
對於中華民國97年3月24日臺灣宜蘭地方法院97年度裁全字第217
號裁定，提起抗告，本院裁定如下：
    主  文
抗告駁回。
抗告費用由抗告人負擔。
    理  由
一、按債權人就金錢請求或得易為金錢請求之請求，欲保全強制
    執行者，得聲請假扣押。假扣押非有日後不能強制執行或甚
    難執行之虞者，不得為之。請求及假扣押之原因應釋明之。
    前項釋明如有不足，而債權人陳明願供擔保或法院認為適當
    者，法院得定相當之擔保，命供擔保後為假扣押，為民國92
    年2月7日總統令修正公布之民事訴訟法第522條第1項、第
    523條第1項及第526條第1項、第2項所明定。依上開規定可
    知，債權人聲請假扣押，應就其請求及假扣押之原因加以釋
    明。該項釋明如有不足，而債權人陳明願供擔保或法院認為
    適當者，法院得定相當之擔保，命供擔保後為假扣押。
二、本件相對人於原法院主張略以：第三人威亞有限公司（下稱
    威亞公司）為資金週轉需要，於民國96年2月14日邀同第三
    人陳冠雄、抗告人為連帶保證人與伊約定於授信總額度新台
    幣（下同）1,000萬元範圍內為授信往來。嗣威亞公司於96
    年2月15日借款二筆各500萬元，共計1,000萬元，而抗告人
    於96年2月14日立具保證書願就威亞公司對伊所負一切債務
    以1,200萬元為限額負連帶清償責任。詎威亞公司上開借款
    於96年8月15日已屆清償期，伊未獲清償，屢經催繳，亦未
    獲清償，依約該債務視為全部到期，尚積欠1,000萬元及利
    息、違約金未清償。又伊屢向抗告人求償，抗告人皆否認其
    債務存在，顯見抗告人已無償還債務意願及能力，並有逃棄
    及隱匿財產之事實，為恐將來有不能強制執行或難執行之虞
    ，並願供擔保以補釋明之不足，為此聲請裁定准就抗告人所
    有之財產於1,000萬元之範圍內為假扣押等語，並提出授信
    契約書、授信動撥申請書兼借款憑證、保證書、放款交易明
    細查詢單、催告信函函文、起訴狀及法院通知書為證，堪認
    已有相當之釋明（見原法院卷第5頁至第35頁之資料）。經
    查，上開資料釋明程度尚有不足，惟相對人既陳明願供擔保
    以補釋明之不足，是相對人假扣押之聲請，自應准許。抗告
    意旨雖略以：本件標的物已由宜蘭縣政府禁止移轉分割設定
    負擔建築改良物之新建增建，除重建及採取土石變更地形，
    債務人並無使債權人日後不能強制執行或甚難執行之虞云云
    。然假扣押之聲請，聲請人僅須就請求及假扣押之原因為釋
    明，而法院僅須就聲請人釋明之證據信其大概如此即可，本
    件相對人已就請求及假扣押之原因為釋明，雖釋明程度尚有
    不足，惟相對人既陳明願供擔保以補釋明之不足，已符合假
    扣押之條件。是抗告意旨指摘原裁定不當，聲明廢棄，為無
    理由，應駁回其抗告。至抗告人所稱本件標的物已由宜蘭縣
    政府禁止移轉分割設定負擔建築改良物之新建增建，除重建
    及採取土石變更地形，債務人並無使債權人日後不能強制執
    行或甚難執行之虞，乃屬另一法律問題，並不影響本件假扣
    押之成立，附此敘明。
三、據上論結，本件抗告為無理由，爰裁定如主文。
中    華    民    國    97    年    6     月    30    日
                  民事第七庭
                      審判長法  官  鄭三源
                            法  官  邱  琦
                            法  官  王聖惠
正本係照原本作成。
本裁定除以適用法規顯有錯誤為理由，並經本院許可外，不得再
抗告。如提起再抗告，應於收受後10日內委任律師為訴訟代理人
向本院提出再抗告狀。並繳納再抗告費新台幣１千元。
中    華    民    國    97    年    7     月    2     日
                            書記官  陳樂觀


司法院資訊處製作；財團法人民間司法改革基金會備份。
